【裁判字號】    90,訴,253
【裁判日期】    901023
【裁判案由】    毒品危害防制條例
【裁判全文】
臺灣士林地方法院刑事判決                            九十年度訴字第二五三號
    公  訴  人  臺灣士林地方法院檢察署檢察官
    被      告  甲○○
右列被告因違反毒品危害防制條例案件，經檢察官提起公訴（九十年偵字第一七二七
號），本院判決如左：
    主  文
甲○○轉讓第二級毒品，處有期徒刑柒月，緩刑參年。
    事  實
一、甲○○於民國九十年一月上旬某日向不詳姓名之人以新台幣（下同）一千元購得
    第二級安非他命後，於同月十日上午七時許，至台北市○○路○段四十巷七十三
    號二樓之十二乙○○之住處施用其所購得之安非他命，因乙○○央求欲與甲○○
    共同施用，甲○○乃基於轉讓第二級毒品安非他命之犯意，將其所購得安非他命
    之一半以五百元之代價轉讓於乙○○。嗣經警於同日下午十時四十五分許，在上
    址查獲乙○○施用第二級安非他命之事實，始循線查得上情。
二、案經台北市政府警察局中山分局移送灣士林地方法院檢察署檢察官偵查起訴。
    理  由
一、訊據被告甲○○雖矢口否認轉讓安非他命之犯行，辯稱：伊沒有拿安非他命給乙
    ○○施用，是乙○○拿安非他命給伊施用云云。然查被告於右揭時地如何轉讓安
    非他命予乙○○施用之事實，業據證人乙○○於偵查中供稱：「今年一月間某日
    上午吳（被告）在我家他拿安非他命給我」、「吳在電話中說他要去買安（安非
    他命），然後會來我家借地方吸，待他來到我家後，我告訴他，我要出資一半，
    我也想吸，所以我就給他五百元，他就把他買到的安我們二人一起吸」、「他說
    他一千元買安，一人出一半，所以是五百元」等語明確。再參諸被告查獲時所採
    集之尿液，經送檢驗結果，確呈安非他命之陽性反應，有台北市立療養院尿液檢
    驗報告書及憲兵司令部刑事鑑識中心鑑驗通知書各一紙在卷可稽。證人乙○○因
    施用安非他命，經送觀察勒戒後，認為無繼續施用毒品之傾向，經台灣士林地方
    法院檢察檢察官為不起訴處分，參見起訴書所載，足認證人乙○○之證詞應屬真
    實。是被告所辯，係卸責之詞，不足採信。事證明確，被告犯行堪以認定。
二、查安非他命為毒品危害防制條例第二條第二項第二款所稱之第二級毒品，被告無
    營利之意思，以原價五百元轉讓安非他命予乙○○施用之行為，係犯毒品危害防
    制條例第八條第二項之轉讓第二級毒品罪。其轉讓安非他命前持有安非他命之低
    度行為，為轉讓安非他命之高度行為所吸收，不另論罪。爰審酌被告轉讓之安非
    他命數量非多，犯罪所生危害，及犯罪後態度等一切情狀，量處如主文所示之刑
    。又被告前未曾受有期徒刑以上刑之宣告，有台灣高等法院被告全國前案紀錄表
    及台灣高等法院檢察署刑案紀錄簡覆表各一份在卷可參，經此刑之宣告後，當知
    所警惕，信無再犯之虞，又被告現在營服役中，本院認前開對其宣告之刑，以暫
    不執行為適當，爰併宣告緩刑三年，用勵自新。
據上論斷，應依刑事訴訟法第二百九十九條第一項前段，毒品危害防制條例第八條第
二項、刑法第十一條前段、第七十四條第一款，判決如主文。
本案經檢察官江林達到庭執行職務。
中      華      民      國      九十      年      十    月    二十三    日
                                      臺灣士林地方法院刑事第四庭
                                          法  官
右正本證明與原本無異
如不服本判決應於送達後十日內向本院提出上訴狀
                                          書記官
中      華      民      國      九十      年      十    月    二十三    日


司法院資訊處製作；財團法人民間司法改革基金會備份。
